【裁判字號】    89,聲再,143
【裁判日期】    890718
【裁判案由】    聲請再審
【裁判全文】
臺灣高等法院高雄分院刑事裁定                    八十九年度聲再字第一四三號
    再審聲請人
    即受判決人    甲○○
右列聲請人因侵占案件，對於本院八十七年度上易字第二六六五號中華民國八十七年
十二月十六日確定判決（臺灣屏東地方法院八十七年度易字第一一四二號、臺灣屏東
地方法院檢察署八十七年度偵字第三四二號），聲請再審，本院裁定如左：
      主  文
再審之聲請駁回。
      理  由
一、原確定判決意旨略以，甲○○係屏東縣竹田鄉農會西勢分部之出納員，負責櫃台
    收付，乃從事業務之人，於民國八十七年四月二十四日（隔週休二日前之週五）
    下午三時十五分許，在處理客戶鄭笙提領其夫方盛登帳戶之存款新台幣（下同）
    十六萬元事務，疏未全部交付，而僅交付其中十萬元，適鄭笙亦未當場點算，致
    短差六萬元，甲○○在當日下午四時結束營業結算收支時，察知該筆六萬元係屬
    溢收款，本應依作業程序制作溢收傳票，並將該款交付員農會本部出納人員，惟
    其甲○○竟意圖為自己不法之所有，基於侵占之犯意，逕將其持有之該筆溢收款
    六萬元，據為己有，予以侵占；同日下午六、七時許，鄭笙發現短少，以電話請
    求農會總幹事吳廣文處理，吳廣文乃於八十七年四月二十七日（週一）開始營業
    時，派稽核人員曾慧凌及倉儲查核員徐瑞廷調查，惟因帳目並無該筆溢收款紀錄
    ，其等又檢視錄影帶，發現確係甲○○短付，徐瑞廷在西勢分部詢問時，甲○○
    初仍否認短付溢收，嗣經告知業經檢視錄影帶之情，甲○○始於當日上午十一時
    三十六分許，由其帳戶領出六萬元，委由該分部主任邱炎輝交還鄭笙等語。
二、聲請意旨略稱：檢呈新証據，即竹田鄉農會甲○○活期存款存摺一件，主張其無
    侵占云云，依刑事訴訟法第四百二十條第一項第六款發現確實之新証據，聲請再
    審。
三、按刑事訴訟法第四百二十條第一項第六款所謂確實之新証據，指其本體顯然足為
    受刑人判決之基礎無須經過調查者而言，本件聲請人所舉聲請再審之新証據，即
    竹田鄉農會甲○○活期存款存摺一件，非經調查不能証明其真偽，殊與確實之意
    義不符，且所謂侵占，係易持有為所有即成立，並不以存人帳戶為必要，前揭屬
    聲請人之存摺縱未有六萬元存款之紀錄，並不足以動搖原確定判決，而應為無罪
    、免訴、免刑或輕於原判決所認罪名之判決，自難認為有再審之理由，應依同法
    第四百三十四條第一項，裁定如主文。
四、另聲請意旨謂原判決違法部分，應屬是否得提起非常上訴之範疇，非再審之範疇
    ，非本院所得審究，附此敘明。
中    華    民    國     八十九     年       七       月       十八     日
                              臺灣高等法院高雄分院刑事第四庭
                                  審判長法官  莊  鎮
                                        法官  陳吉雄
                                        法官  陳啟造
右正本證明與原本無異。
不得抗告。
                                      書記官  劉金萍
中    華    民    國     八十九     年       七       月       二十     日
                                                                        Ａ


司法院資訊處製作；財團法人民間司法改革基金會備份。
